臺灣臺南地方法院刑事判決
109年度訴字第1113號
公  訴  人  臺灣臺南地方檢察署檢察官
被      告  郭桓銘


上列被告因傷害案件，經檢察官提起公訴（109年度偵字第8623
號），本院判決如下：
    主  文
甲○○犯傷害罪，處有期徒刑肆月，如易科罰金，以新臺幣壹仟元
折算壹日。
    事  實
一、甲○○與丁○○前為男女朋友關係，民國108年6月30日晚間，甲○○與丁○○約外出用餐，郭桓駕駛自小客車搭載丁○○途中，丁○○表達想分手之意，甲○○一時情緒失控，竟基於普通傷害之
    犯意，徒手毆打丁○○。嗣甲○○駕駛車輛搭載丁○○返回臺南市
    ○○區○○路0段000號住處，在該處客廳復接續毆打丁○○一次，
    致丁○○因而受有右臉頰挫傷、右上臂、右前臂挫傷、右手腕
    擦傷、左上臂、左肘挫傷、左手腕扭傷、左手擦傷、雙大腿
    挫傷、左小腿挫傷等傷害。　　
二、案經丁○○訴由臺灣臺南地方檢察署檢察官偵查起訴。
    理  由
一、按被告以外之人於審判外之陳述，雖不符合同法第159條之1
    至第159條之4之規定，但經當事人於審判程序同意作為證據
    ，法院審酌該言詞陳述或書面陳述作成時之情況，認為適當
    者，亦得為證據。當事人、代理人或辯護人於法院調查證據
    時，知有第159條第1項不得為證據之情形，而未於言詞辯論
    終結前聲明異議者，視為有前項之同意，刑事訴訟法第159
    條第1項及第159條之5分別定有明文。本件據以認定事實所
    引用之陳述證據，業經被告及解除委任前之選任辯護人於準
    備程序中表示同意有證據能力（本院卷第45頁、第71頁）。
    本院審酌該證據資料作成當時之過程、內容、功能等之情況
    ，認為適當，亦查無其他違法取證或其他瑕疵等不實之情事
    ，具備合法可信之適當性保障，與本案待證事實間並具有相
    當之關聯性，以之為本案證據尚無不當，復無顯有不可信之
    情況，認均得採為證據。
二、本件被告甲○○否認有何傷害犯行，並辯稱案發時他與告訴人
    丁○○是在一起的，他們兩個人當時是在車上，但是他沒有打
    告訴人。後來他有載告訴人到臺南市○○區○○路0段000號，但
    他沒有打告訴人。他們開車的過程中有些口角，雖有拉扯，
    但他是只有拉安全帶，因為告訴人有解開安全帶的動作想離
    開，但當時車輛是在國道上，他基於安全理由去拉安全帶，
    基本上沒有其他肢體接觸，告訴人是有試著推開他，他還是
    拉著安全帶，在拉的過程中如果有造成告訴人受傷，也不是
    他故意造成的。經查：
  ㈠證人即告訴人丁○○於偵查中結證稱108年6月30日晚間，被
　　告打電話來約她吃飯，雖然她已經吃飽了，但她想趁這個機
　　會一次談清楚要分手。上了車以後，她就講到她吃飽了，想
    要跟被告分手，被告聽到之後就很生氣，打了她一巴掌，途
    中又有打她。車子開回被告住處後，被告又在住處客廳打她
    ，後來她趁機跑出去被告住處旁的檳榔攤報警。她隔天有去
    驗傷，想說先驗傷，但是如果能夠劃清界限，傷害她的部分
    就算了，但被告還是有持續騷擾她，她才決定對被告所有對
    她的犯罪行為一次提告（偵他卷第129至130頁）。於本院
　　審理時亦證稱從她被帶回派出所到她去郭綜合醫院的這段時
　　間，完全沒有其他外力介入的傷勢，她都躲在家裡。當時在
　　派出所或在現場，警察沒有檢查她身上有沒有傷勢，而且那
　　天已經半夜了，他們根本看不清楚。她在郭綜合醫院驗傷時
    所驗得的傷勢，是她卸下衣服，把衣服掀開起來驗的（本院
    卷第236至238頁）。
　　    再者，依卷附郭綜合醫院家庭暴力事件驗傷診斷書（偵
　　他卷第65至66頁）所載，告訴人丁○○受有右臉頰挫傷、右上
    臂、右前臂挫傷、右手腕擦傷、左上臂、左肘挫傷、左手腕
    扭傷、左手擦傷、雙大腿挫傷、左小腿挫傷等傷害，且上開
    驗傷診斷書之開立日期為108年7月1日。經本院向郭綜合醫
    院函查結果，告訴人係於108年7月1日14時15分許至郭綜合
    醫院急診驗傷，亦有該院109年9月24日郭綜事字第10900004
    72號函暨所附之急診病歷資料（本院卷第33至37頁）可憑。
    另本件告訴人於案發後並未立即對被告提告，而係於108年1
    2月19日始具狀向臺灣臺南地方檢察署提告（收文日期為同
    年月20日），亦有卷附刑事告訴狀（偵他卷第5頁）可參。
    由上開證據足認：
    1.告訴人於案發後不久即至郭綜合醫院驗傷。
    2.告訴人確實受有如上開驗傷診斷書所載之傷害。
    3.告訴人並未立即對被告提起傷害告訴，無蓄意誣陷被告之
      意。
    從而，告訴人於偵查中稱被告有於上開時地毆打告訴人等情
    ，應可採信。
　㈡被告於偵查中亦供稱案發當天他們原本要去吃火鍋，後來在
    車上吵架，於是就沒吃了，在台17線、86號快速道路那邊，
    丁○○突然要跳車，他就拉住安全帶阻止她，跟她說車子現在
    行進，跳車很危險，要也是等車子停在安全的地方，接著他
    就將車開到他的住處，然後丁○○就自行離去，他也沒跟她有
    拉扯行為，那天丁○○的情緒很暴躁，丁○○還拿鋁製掃把敲他
    的車，車子現在都還沒修好，當下他自己也有受傷
　　（偵他卷第120頁）；於本院審理中亦提出其受傷照片3張（
　　本院卷第173至177頁）。足見被告與告訴人於案發當時，確
　　曾發生激烈爭執且有肢體衝突。
　㈢證人即仁德區中正路三段***號檳榔攤老闆張鉑鈞於本院審理
    時證稱告訴人於108年6月30日晚間到他店裡，拜託他幫她報
    警，當時約凌晨12點多，告訴人說有人要打她，請他們幫她
    報警，等派出所警員到達後，他請警員將黃小姐帶走。當
　　天沒有看到告訴人身上的傷，告訴人只拜託他幫她報警。告
　　訴人當時的服裝他沒印象不記得了，告訴人當下的情緒是不
　　穩的，她用跑得過來，感覺很恐慌。告訴人是女生他是男生
　　，他不可能對她從頭到尾仔細審視（告訴人有沒有傷），告
　　訴人說有人要打她麻煩幫她報警。他沒有仔細看告訴人身上
　　有無明顯傷勢（本院卷第159至162頁）。
　　    再者，依卷附臺南市政府警察局歸仁分局110年3月31日
　　南市警歸偵字第1100164094號函暨其所附之110 報案紀錄單
　　所載，告訴人確實有於108年7月1日凌晨0時11分報案，及表
　　示與前男友甲○○發生爭吵，並遭甲○○左手打右臉頰巴掌
　　（本院卷第187頁、190頁）。證人即據報前往現場處理之員
　　警乙○○於本院審理時證稱當時去到現場就是只有（報案之）
    小姐一個人，她有大概敘述一下遭受傷害的情形，她沒有交
    通工具，身上也沒有東西，她說手機也不在身上，他們就想
    說先帶她回派出所，途中有問了她一些問題，要釐清一下對
    象是誰，她說是前男友對她施行暴力行為，另外有提到前男
    友有一點精神部分的疾病，有在服藥控制。後來回到派出所
    作案情相關的釐清之後，他們也有再陪女方返回臺南市○○區
    ○○路○段000 號，協助她去拿回她的私人物品，因為女生說
    她的包包放在男方家裡。單純自己看的話，被害人沒有很明
    顯的外傷。他是一般這樣看過而已，因為對象是女生。被害
    人她有說被被告打。他有印象是被害人說被告有掌摑她，他
    只記得有掌摑這件事（本院卷第225至227頁）。
        經比對上開供述及報案紀錄可知：
    1.告訴人有於108年7月1日凌晨0時許至被告住處附近檳榔攤
      求助報案之事實。
    2.告訴人有向證人張鉑鈞表示有人要打她，及向員警乙○○
      表示被告有掌摑她。
    從而，由上開證人供述及報案紀錄，參諸上開驗傷診斷書，
    應足以佐證告訴人所指述遭被告傷害之事實，應與事實相符
    而可採信。至於證人張鉑鈞、乙○○雖均表示未看到告訴人身
    上有明顯傷痕，惟證人張鉑鈞、乙○○亦均表示因告訴人為女
    性，並未仔細檢視其身上是否有傷。再者，依卷附現場錄影
    翻拍照片所示，告訴人上衣袖長超過手肘，是其雙手所受傷
    害部分並不易被發現。至於其大腿、小腿所受傷害部分，證
    人張鉑鈞、乙○○均為男性，其等不便注視告訴人之大腿、小
    腿並檢視有無受傷，亦屬合理。況當時為凌晨，依卷附現場
    錄影翻拍照片所示，現場光線較暗，告訴人所受傷害應較不
    易被目視發現。故本件尚難以證人張鉑鈞、乙○○雖均表示未
    看到告訴人身上有明顯傷痕等語逕為被告有利之認定。
  ㈣依卷附被告與告訴人之通訊軟體Line對話紀錄（偵他卷第67
    至69頁）所示：
　　告訴人：你賞我巴掌控制別人人生自由太可怕了
　　被告：i would never do that 
　　告訴人：但你已經做了
　　被告：你激動跳車時我失手了、對不起
　　告訴人：你說你是故意的還說很爽....
　　被告：我收回我的氣話、對不起
　　被告對於告訴人指責他打告訴人巴掌一事雖稱是失手為之，
　　但當告訴人指責被告稱被告有說是故意的還說很爽時，被告
　　僅稱要收回氣話及表示對不起。足見被告應該有對告訴人說
　　是故意打告訴人巴掌，且說很爽。是本件被告應有傷害告訴
    人犯行。
　　    綜上所述，本件被告上開所辯，尚不足採。被告傷害犯
    行，事證明確，堪予認定，應依法論科。
三、論罪科刑
  ㈠核被告所為，係犯刑法第277條第1項之普通傷害罪。被告多
　　次傷害犯行，時間緊接，且係於同一次爭吵過程所為，在刑
　　法評價上各個行為之獨立性薄弱，難以強行割裂，應係數個
　　同種舉動之反覆施行，為接續犯，應論以實質上一罪。
  ㈡爰審酌被告之品行、因情感問題，無法控制情緒一時失慮而
　　為本案犯行、告訴人身體所受傷害之程度及除身體傷害外，
    亦造成告訴人心理之恐懼、尚未與告訴人成立民事和解賠償
    告訴人損害，暨被告犯罪後態度，及其於本院所陳述其教育
    程度為大學畢業，現從室內設計，家庭生活狀況小康，等智
    識程度、家庭生活狀況等一切情狀，量處如主文所示之刑，
    並諭知易科罰金之折算標準。
四、據上論斷，應依刑事訴訟法第299條第1項前段，刑法第277
　　條第1項、第41條第1項前段，判決如主文。
本案經檢察官董詠勝提起公訴；檢察丙○○到庭執行職務。
中　　華　　民　　國　　110 　年　　6 　　月　　9 　　日
                    刑事第二庭審判長法　官  鄭文祺
                                    法　官  王惠芬
                                    法　官  李音儀
以上正本證明與原本無異。
如不服本判決應於收受本判決後20日內向本院提出上訴書狀，並
應敘述具體理由。其未敘述上訴理由者，應於上訴期間屆滿後20
日內向本院補提理由書狀（均須按他造當事人之人數附繕本）「
切勿逕送上級法院」。 
  　　　　　　　　　　　　　　　　　書記官　吳昕韋　　
中　　華　　民　　國　　110 　年　　6 　　月　　9 　　日
附錄本案論罪科刑法條全文：
中華民國刑法第277條
傷害人之身體或健康者，處5年以下有期徒刑、拘役或50萬元以
下罰金。
犯前項之罪，因而致人於死者，處無期徒刑或7年以上有期徒刑
；致重傷者，處3年以上10年以下有期徒刑。